臺灣屏東地方法院民事裁定           100年度司財管字第17號
聲  請  人  黃貞堂
上列聲請人聲請選任被繼承人黃瑞澤遺產管理人事件，本院裁定
如下：
    主  文
選任聲請人黃貞堂（男、民國○○年○ 月○○日生、身分證統一編號
：Ｚ000000000號）為被繼承人黃瑞澤（男，民國○○年○ 月○○日出
生，身分證統一編號：Ｚ000000000號，最後住所地為屏東縣新埤
鄉○○村○○路130 號，民國100 年6 月16日死亡）之遺產管理
人。
程序費用新臺幣壹仟元由被繼承人黃瑞澤之遺產負擔。
    理  由
一、聲請意旨略以：被繼承人黃瑞澤因發生車禍於民國100 年6
    月16日死亡，其無子女，所有繼承人均已依民法第1174條規
    定拋棄繼承，並經鈞院准予備查在案。且依民法第1177條規
    定召開親屬會議，選定聲請人為黃瑞澤之遺產管理人，向鈞
    院為報明等語。
二、按繼承開始時，繼承人有無不明者，由親屬會議於一個月內
    選定遺產管理人，並將繼承開始及選定遺產管理人之事由，
    向法院報明：無親屬會議或親屬會議未於1 個月內選定遺產
    管理人者，利害關係人或檢察官，得聲請法院選任遺產管理
    人，並由法院依公示催告程序，定6 個月以上之期限，公告
    繼承人，命於期限內承認繼承，民法第1177條、第1178條分
    別定有明文，此為關於無人承認繼承之規定。次按先順序繼
    承人均拋棄其繼承權時，由次順序之繼承人繼承，其次順序
    繼承人有無不明或第四順序之繼承人均拋棄其繼承權者，準
    用關於無人承認繼承之規定，民法第1176條第6 項亦定有明
    文。末按監護人、未成年人及受監護宣告之人，不得為親屬
    會議會員，民法第1133條定有明文。
三、經查，聲請人主張被繼承人黃瑞澤於100 年6 月16日死亡，
    所有繼承人皆已拋棄繼承等情，有臺灣屏東地方法院100 年
    7 月26日屏院惠家恒字第100 繼675 號函1 份在卷可稽，堪
    信為真實。依前開民法第1176條第6 項規定，自應準用關於
    無人承認繼承之規定。次查，本件被繼承人之親屬雖召開親
    屬會議，然其召開時間已逾被繼承人黃瑞澤死亡發生之日起
    1 個月，且親屬會議成員黃炤英業於100 年1 月21日經本院
    裁定為被繼承人黃瑞澤之監護人，依民法第1133條規定不得
    為親屬會議會員，有親屬會議開會紀錄、本院100 年度繼字
    第675 號卷宗、戶籍謄本在卷可稽，從而其親屬會議之決議
    為無效，應由本院依民法第1178條第2 項規定選任遺產管理
    人。本院審酌被繼承人之繼承人均已拋棄繼承，聲請人黃貞
    堂為被繼承人胞弟，被繼承人生前曾向車禍肇事者訴請民事
    賠償，目前於本院審理中，為使訴訟繼續順利進行，且聲請
    人前經親屬會議選任為被繼承人之遺產管理人，表示其有擔
    任被繼承人遺產管理人之意願，爰選任聲請人黃貞堂為被繼
    承人黃瑞澤之遺產管理人。
四、依非訟事件法第24條第1 項、第157 條，裁定如主文。
中    華    民    國  100     年    12    月    16    日
                      家事庭   司法事務官  唐淑嫻
以上正本係照原本作成。
如不服本裁定應於送達後10日內向本院提出抗告狀，並繳納抗告
費新臺幣1,000元。